臺灣高雄地方法院刑事判決　　　　　　　　　　　　　九十二年度訴字第三二一號
　　公　訴　人　臺灣高雄地方法院檢察署檢察官
　　被　　　告　甲○○
右列被告因違反毒品危害防制條例案件，經檢察官提起公訴（九十一年度毒偵字第四
六五三號），本院判決如左：
    主  文
本件免訴。
    理  由
一、公訴意旨係以：被告甲○○前因施用毒品案件，經送觀察、勒戒後，認無繼續施
    用毒品之傾向，由臺灣高雄地方法院檢察署檢察官於民國八十七年六月九日以八
    十七年度偵字第一二五四五號為不起訴處分確定。復因施用毒品案件，再經送觀
    察、勒戒後，認有繼續施用毒品傾向，依裁定再令入戒治處所施以強制戒治，並
    由臺灣高雄地方法院檢察署檢察官提起公訴，上揭強制戒治處分，於九十一年一
    月二十七日強制戒治期滿。詎其仍不知悔改，又基於施用第一級毒品海洛因之犯
    意，於九十一年二月八日二十一時十分起回溯二十四小時內某時止，在不詳處所
    施用第一級毒品海洛因，為警於九十一年二月八日在高雄市○○區○○路與武信
    街口查獲，並經採尿送驗後，始知上情，因認被告涉犯毒品危害防制條例第十條
    第一項施用第一級毒品罪嫌等語。
二、本件公訴人有無就屬裁判上一罪之案件，向本院重行起訴之情狀，茲分述如下：
  (一)按案件曾經判決確者，應諭知免訴之判決，並得不經言詞辯論而為之，刑事訴訟
    第三百零二條第一款、第三百零七條分別定有明文。又訴訟上所謂一事不再理之
    原則，關於實質上一罪或裁判上一罪，亦均有其適用；連續犯係裁判上一罪，其
    一部分犯罪事實曾經判決確定者，其效力當然及於全部，故復將其他部分重行起
    訴或自訴者，亦應諭知免訴之判決（最高法院六十年臺非字第七七號、四十九年
    臺非字第二Ｏ號判例意旨參照）。
  (二)經查，被告甲○○前於八十七年間，因施用毒品案件，經本院以八十七年度毒聲
    字第八八號裁定送觀察、勒戒後，認無繼續施用毒品之傾向，由臺灣高雄地方法
    院檢察署檢察官於八十七年六月九日以八十七年度偵字第一二五四五號為不起訴
    處分確定。猶不知戒絕毒癮，明知海洛因及安非他命分別係第一、二級毒品，竟
    基於概括之犯意，自八十八年五月四日某時起至八十九年六月二十一日某時止，
    連續在高雄縣林園鄉○○路一九三號住處，施用第一級毒品海洛因及第二級毒品
    安非他命多次。嗣於八十八年五月六日下午三時三十五分許，在上址為警查獲，
    經本院以八十八年度毒聲字第八二一四號裁定送觀察、勒戒後，認有繼續施用毒
    品之傾向，再經本院以八十八年度毒聲字第八九一三號裁定送強制戒治，於停止
    戒治、交付保護管束期間之八十九年六月二十二日，又經臺灣高雄地方法院檢察
    署依法定期採尿而查獲被告施用第一級毒品海洛因及第二級毒品安非他命，其所
    犯毒品危害防制條例第十條第一項、第二項罪嫌，業經臺灣高雄地方法院檢察署
    檢察官以八十八年度偵緝字第一七九四號、八十九年度毒偵字第四八一五號提起
    公訴，並由本院於九十二年四月二十九日以九十一年度訴字第三四二二號刑事判
    決分別判處有期徒刑十月、四月，應執行有期徒刑一年；被告不服上訴，經臺灣
    高等法院高雄分院九十二年度上訴字第一０四一號審理中，嗣被告於九十二年六
    月二十四日撤回上訴，而於九十二年五月二十六日確定之事實，此有本院九十一
    年度訴字第三四二二號刑事判決書裁判書查詢資料、臺灣高等法院被告全國前案
    紀錄表、本院被告院內索引卡紀錄表、臺灣高雄地方法院檢察署刑案資料查註紀
    錄表、本院辦理刑案電話查詢登記表各一份在卷可稽。
  (三)而公訴人以被告甲○○基於施用第一級毒品海洛因之犯意，於九十一年二月八日
    二十一時十分起回溯二十四小時內某時止，在不詳處所施用第一級毒品海洛因，
    因認被告涉犯毒品危害防制條例第十條第一項罪嫌等語，核與被告前揭業經本院
    九十一年度訴字第三四二二號刑事判決確定之犯行，兩者犯罪時間雖相距一年多
    ，然被告(1)前於八十七年間，因施用毒品案件，業經本院裁定送觀察、勒戒後，
    認無繼續施用毒品之傾向，而由臺灣高雄地方法院檢察署檢察官為不起訴處分確
    定；(2)復施用第一級毒品海洛因及第二級毒品安非他命多次，再經本院裁定送觀
    察、勒戒後，認有繼續施用毒品之傾向；(3)復經本院裁定送強制戒治；(4)於停止
    戒治、交付保護管束期間，又經臺灣高雄地方法院檢察署依法定期採尿而查獲被
    告施用第一級毒品海洛因及第二級毒品安非他命等情，均已如前述。本院審酌連
    續施用毒品者具有成癮性，而被告施用毒品雖經觀察勒戒、強制戒治，惟仍屢次
    繼續施用毒品，顯見被告施用毒品之成癮性並未戒絕，而本件被告施用第一級毒
    品海洛因之犯罪行為與被告前揭經本院九十一年度訴字第三四二二號刑事判決確
    定之犯行，二案之犯罪事實均係被告施用第一級毒品海洛因，且手段相同，所犯
    又係犯罪構成要件相同之罪名，顯係基於概括犯意反覆為之，自屬連續犯，為裁
    判上一罪，況且本案犯罪時間在前案宣示判決九十二年四月二十九日之前，依審
    判不可分原則，本院九十一年度訴字第三四二二號刑事判決之效力，應及於全部
    （含本案）犯罪事實。
  (四)從而，公訴人於前案判決確定後，復於九十一年六月二十五日另以九十一年度毒
    偵字第一三九四號，就同一之施用第一級毒品海洛因之犯罪事實起訴，而於九十
    二年一月二十一日繫屬於本院，此有臺灣高雄地方法院檢察署九十二年一月二十
    一日雄檢楠民九一毒偵一三九四字第００九三一號函之本院刑事科收案戳記可資
    為憑，故本件公訴人乃係就與上開屬裁判上一罪之案件，向本院重行起訴，揆諸
    前揭說明，爰不經言詞辯論，逕為諭知免訴之判決。
三、至臺灣高雄地方法院檢察署聲請移送併辦部分（九十二年毒偵字第三七七七號）
    ，因本件犯罪事實業經判決免訴在案，與上開移送併辦之犯罪事實即無從構成裁
    判上一罪關係，本院無從併案審理，應退回由檢察官另行偵辦。
據上論斷，應依刑事訴訟法第三百零二條第一款、第三百零七條判決如主文。
中      華      民      國    九十三    年      三      月     十九     日
                                  臺灣高雄地方法院刑事庭
                                        審判長法官    張桂美
                                        法      官    莊珮君
                                        法      官    唐中興
右正本證明與原本無異。
如不服本判決，應於判決送達後十日內，向本院提出上訴狀。
                                        書  記  官    陳掌珠
中    華    民    國      九十三     年      三     月      十九      日
中      華      民      國    九十三    年      三      月     十九     日
